臺灣臺中地方法院刑事判決
111年度易字第2020號
公  訴  人  臺灣臺中地方檢察署檢察官
被      告  鄧詠政


                    （另案在法務部○○○○○○○○○○○執行中）
上列被告因竊盜等案件，經檢察官提起公訴（111年度偵字第232
64號），本院依簡式審判程序判決如下：
    主          文
鄧詠政犯竊盜未遂罪，處有期徒刑參月，如易科罰金，以新臺幣
壹仟元折算壹日。
    犯罪事實及理由
一、本案犯罪事實及證據，除補充「被告鄧詠政於準備程序、審
    理時之自白」為證據外，其餘均引用檢察官起訴書之記載（
    如附件）。
二、論罪科刑：　　
　㈠核被告所為，分別係犯刑法第320條第3項、第1項之竊盜未遂
    罪，及同法第354條之毀損罪。被告係以一行為同時犯上開2
    罪，應依刑法第55條前段規定，從一重依刑法第320條第3項
    、第1項之竊盜未遂罪處斷。
　㈡被告前於民國104年間，因竊盜案件，經臺灣高等法院臺中分
    院以105年度上易字第578號判決判處有期徒刑9月確定；於1
    05年間，因竊盜案件，經本院以105年度易字第1197號判決
    判處有期徒刑10月確定；上開2案，經本院以106年度聲字第
    3944號裁定定應執行有期徒刑1年5月確定，經入監執行，於
    107年8月1日縮短刑期假釋出監付保護管束，迄同年9月25日
    假釋期滿未經撤銷視為執行完畢等情，業已載明於起訴書「
    犯罪事實」及「證據並所犯法條」欄，並有上述判決、裁定
    及全國刑案資料查註表附於偵查卷內，另有臺灣高等法院被
    告前案紀錄表1份在卷可稽，其於有期徒刑執行完畢後5年內
    ，故意再犯本案有期徒刑以上之罪，為累犯；且被告論以累
    犯之前科與本案皆係竊盜案件，又被告於前案執行完畢後，
    5年內再犯本案，足認其對刑罰之反應力甚為薄弱，且本案
    並無司法院釋字第775號解釋意旨所指個案應量處最低法定
    刑，又無法適用刑法第59條規定減輕其刑，而應依此解釋意
    旨裁量不予加重最低本刑之情形（最高法院108年度台上字
    第338號判決意旨參照），爰依刑法第47條第1項規定就被告
    所犯之罪加重其刑。
　㈢被告於本案已著手竊盜行為之實行，惟尚未取得財物，為未
    遂犯，爰依刑法第25條第2項規定，按既遂犯之刑度減輕其
    刑。被告所為兼具刑之加重及減輕事由，依法先加後減之。
　㈣本院審酌被告除前述構成累犯之前科紀錄外，另於88年間、9
    0年間、92年間、97年間、98年間亦屢犯竊盜犯行經法院判
    處罪刑確定，有前揭前案紀錄表1份附卷可憑，足認素行非
    佳，亦未因上揭刑之執行記取教訓，知曉應尊重他人財產權
    益，始再犯本案，且以隨身攜帶鑰匙插入上開車輛鑰匙孔嘗
    試發動車輛，致令告訴人無法再以原配對鑰匙發動車輛，因
    此造成損害，被告復無法與告訴人達成和解，彌補行為所造
    成損害，惟考量被告始終坦承犯行等一切情狀，量處如主文
    所示之刑，並諭知易科罰金之折算標準。
三、應適用之法律：
  ㈠刑事訴訟法第273條之1第1項、第299條第1項前段、第310條
    之2、第454條第2項。
  ㈡刑法第320條第3項、第1項、第354條、第55條前段、第47條
    第1項、第25條第1項、第2項、第41條第1項前段。　　　
　㈢刑法施行法第1條之1第1項。
四、如不服本件判決，應自收受送達之日起20日內，繕具理由向
    本院提起上訴。　　　
本案經檢察官詹益昌提起公訴，檢察官楊雅婷到庭執行職務　　
中    華    民    國    111    年    12    月    9    日
                  刑事第二十庭  法  官  江宗祐
以上正本證明與原本無異。
如不服本判決應於收受送達後20日內向本院提出上訴書狀，並應
敘述具體理由；其未敘述上訴之理由者，應於上訴期間屆滿後20
日內向本院補提理由書（均須按他造當事人之人數附繕本）「切
勿逕送上級法院」。
告訴人或被害人如不服判決，應備理由具狀向檢察官請求上訴，
上訴期間之計算，以檢察官收受判決正本之日起算。
                                書記官  魏愛玲
中　　華　　民　　國　　111 　年　　12　　月　　12　　日
附錄所犯法條：
刑法第320條第3項、第1項：
意圖為自己或第三人不法之所有，而竊取他人之動產者，為竊盜
罪，處5年以下有期徒刑、拘役或50萬元以下罰金。
前二項之未遂犯罰之。
刑法第354條：
毀棄、損壞前二條以外之他人之物或致令不堪用，足以生損害於
公眾或他人者，處2年以下有期徒刑、拘役或1萬5千元以下罰金
。
附件：
臺灣臺中地方檢察署檢察官起訴書                      詠股
                                    111年度偵字第23264號
　　被　　　告　鄧詠政　男　41歲（民國00年0月00日生）
　　　　　　　　　　　　住苗栗縣○○鄉○○村○○000○0號
　　　　　　　　　　　　國民身分證統一編號：Z000000000號
                        （現因另案在法務部○○○○○○○                        苗栗分監執行中）
上列被告因竊盜等案件，已經偵查終結，認應提起公訴，茲將犯
罪事實及證據並所犯法條分敘如下：
　　　　犯罪事實
一、鄧詠政於民國104年間因竊盜案件，經臺灣苗栗地方法院以1
    04年度易字第1005號判決判處有期徒刑9月；又於105年間因
    竊盜案件，經臺灣臺中地方法院以105年度易字第1197號判
    決判處有期徒刑10月確定，上開2案，經臺灣臺中地方法院
    以106年度聲字第3944號裁定定應執行有期徒刑1年5月確定
    ，於107年8月1日縮短刑期假釋出監，刑期於107年9月25日
    屆滿，其假釋未經撤銷，視為執行完畢。詎其仍不知悔改，
    意圖為自己不法之所有，基於竊盜及毀棄損壞之犯意，於11
    0年12月24日21時20分許，在臺中市西區公館路46巷路旁，
    利用洪渝婷所有停放在該處車牌號碼00-0000號自用小客車
    （下稱系爭車輛）窗戶未關，進入系爭車輛後，以隨身攜帶
    鑰匙嘗試發動系爭車輛，惟未能得逞，致令系爭車輛鑰匙孔
    無法使用。嗣經洪渝婷發現遭竊，報警處理，經警調閱監視
    器錄影畫面，而循線查悉上情。
二、案經洪渝婷訴由臺中市政府警察局第一分局報告偵辦。
　　　　證據並所犯法條
一、證據清單及待證事實：
編號 證據名稱 待證事實 1 被告鄧詠政於偵詢中之自白  全部犯罪事實不諱。 2 證人即告訴人洪渝婷於警詢之指訴 全部犯罪事實。  偵查報告、現場照片及監視錄影器翻拍照片、刑案現場勘察報告   3 全國刑案資料查註表、臺灣臺中地方法院105年度易字第1197號刑事判決書、106年度聲字第3944號刑事裁定 被告有犯罪事實欄所載之有期徒刑執行完畢。 
二、核被告所為，係犯刑法第320條第2項、第1項之竊盜未遂及
    同法第354條之毀損等罪嫌。被告係以一行為觸犯毀損及竊
    盜等罪嫌，為想像競合犯，請依刑法第55條規定，從一重之
    竊盜罪嫌論處。又被告曾受犯罪事實欄所載之有期徒刑執行
    完畢，此有全國刑案資料查註表、臺灣臺中地方法院105年
    度易字第1197號刑事判決書刑案資料查註紀錄表附卷足參，
    其於有期徒刑執行完畢後5年內故意再犯本件有期徒刑以上
    之罪，為累犯，請依刑法第47條第1項規定，加重其刑。另
    被告已著手竊盜犯罪行為之實行而不遂，為未遂犯，請依刑
    法第25條第2項規定，得減輕其刑，並先加後減之。
三、依刑事訴訟法第251條第1項提起公訴。
　　此　致
臺灣臺中地方法院
中　　華　　民　　國　　111 　年　　9 　　月　　20  　日
                             檢 察 官　 詹益昌
本件正本證明與原本無異
中　　華　　民　　國　 111　　年　　9 　　月　　22　　日
                             書  記  官  林庭禎
附錄本案所犯法條全文
中華民國刑法第320條
意圖為自己或第三人不法之所有，而竊取他人之動產者，為竊盜
罪，處5年以下有期徒刑、拘役或50萬元以下罰金。
意圖為自己或第三人不法之利益，而竊佔他人之不動產者，依前
項之規定處斷。
前二項之未遂犯罰之。
中華民國刑法第354條
毀棄、損壞前二條以外之他人之物或致令不堪用，足以生損害於
公眾或他人者，處2年以下有期徒刑、拘役或1萬5千元以下罰金
。